# 请教陈版关于母子公司财务报表准予报出日的问题

提问人：whitewish 时间：2019-04-24 10:33:35
情景如下：母公司 A为上市公司，其财务报表经董事会准予报出日为 4 月1 日，子公司B 的准予报出日期是否可以晚于母公司如 4 月 2 日？
是否存在潜在风险？例如存在这样的说法：子公司数据还没确定，母公司 4月 1 日就报出，但对于集团组成部分子公司 B 存在不确定的事项？

回答人：chenyiwei
这种做法在理论上是有风险的，主要可能是在母公司报表报出后，子公司可能还会进行进一步的审计调整（但实务中这种可能性极低），以及在两份报告的报告日之间发生资产负债表日后调整事项，导致对子公司报表需进行进一步调整。
但在实务中，先出母公司（尤其是上市公司）报表的审计报告，然后再出下级各子公司的审计报告，在实务中也是较常见的做法。如果不考虑上述问题，则在母公司的审计报告日，子公司的审计工作实质上已经完成，因此后续再出具子公司的审计报告时，审计报告日通常会和母公司的审计报告日放在同一天，以消除上述风险。